臺灣板橋地方法院交通事件裁定　　　　99年度交聲字第2444號
原處分機關　交通部公路總局臺北區監理所
異　議　人
即受處分人　闕清池
上列異議人即受處分人因違反道路交通管理處罰條例案件，對於
交通部公路總局臺北區監理所99年6 月24日所為之處分（原處分
案號：北監自裁字第裁40-CG0000000號），聲明異議，本院裁定
如下：
    主  文
原處分撤銷。
闕清池汽車駕駛人轉彎時，在多車道左轉彎，不先駛入內側車道
，處罰鍰新臺幣玖佰元，並記違規點數壹點。
    理  由
一、本件聲明異議意旨略以：本件原處分認異議人即受處分人闕
    清池於本件被舉發違規時地駕車時，有在多車道左轉彎，不
    先駛入內側車道之違規事實，惟異議人車輛當時係行駛在該
    三車道路段之中間直行道，當異議人車輛駛至路口停止線時
    ，其車係首台車，當時之燈號亦顯示左轉綠燈，因而逕行左
    轉，並無影響交通秩序及安全，其車當時並非行駛直行車道
    至路口中央等待左轉綠燈再行左轉，或是在直行車道遇紅燈
    而在第二台車以後，硬切入左轉車道左轉，如此才是真正影
    響交通秩序及安全，按交通規則係政府自定之法律，須合乎
    情理，如不合情理，單憑為罰款而制定之交通規則，自不能
    令人心服，徒增民怨而已，爰提出聲明異議云云。
二、按汽車行駛至交岔路口，左轉彎時，應距交岔路口30公尺前
    顯示方向燈或手勢，換入內側車道或左轉車道，行至交岔路
    口中心處左轉，並不得占用來車道搶先左轉；又汽車駕駛人
    轉彎時，在多車道右轉彎，不先駛入外側車道，或多車道左
    轉彎，不先駛入內側車道者，處新臺幣六百元以上一千八百
    元以下罰鍰；又汽車駕駛人，有違反道路交通管理處罰條例
    第48條規定者，除依原條款處罰鍰外，並予記違規點數一點
    ，道路交通安全規則第102 條第1 項第5 款、道路交通管理
    處罰條例第48條第1 項第4 款、第63條第1 項第1 款分別定
    有明文。
三、查本件異議人即受處分人闕清池所有車號HW-7878 號自用小
    客車，於民國99年1 月24日晚上6 時9 分許，沿臺北縣中和
    市（現改制為「新北市中和區○○○○路往板橋方向同向三
    車道之中間直行車道行駛，駛至與臺北縣中和市○○路○○
    路口欲左轉時，未先駛入內側之左轉專用車道，而逕行在中
    間直行車道直接左轉之違規事實，業經臺北縣政府警察局（
    現改制為「新北市政府警察局」）查報函陳屬實，有局99年
    3 月10日北縣警交字第0990035794號、99年6 月18日北縣警
    交字第0990093362號等函影本2 紙附卷可稽，並有採證照片
    6 張可資佐證，亦為異議人所不爭執，堪認屬實無訛。異議
    人雖具狀指陳上開異議意旨云云，惟按汽車行駛至交岔路口
    ，左轉彎時，應距交岔路口30公尺前顯示方向燈或手勢，換
    入內側車道或左轉車道，行至交岔路口中心處左轉，並不得
    占用來車道搶先左轉，上述道路交通安全規則第102 條第1
    項第5 款已規定甚明，異議人既考領有駕駛執照，對上開規
    定當知之甚明，而其仍不依規定於交岔路口依序左轉，難謂
    無違規之故意，且按汽車於交岔路口左轉時，如不依上開規
    定駛入內側左轉車道依序行駛左轉，而任意於外側直行車道
    併行爭道左轉行駛，自當影響危及內側左轉車道車輛行駛之
    秩序與安全，異議人上開意旨曲解法令，恣意不依規定行駛
    ，所辯顯無理由，自非可採。又原處分機關據引上揭規定裁
    處異議人罰鍰新臺幣九百元，本非無見，惟復依上揭規定，
    就本件異議人之違規行為，除處予罰鍰外，並應予記違規點
    數一點，而原處分機關裁決僅處異議人罰鍰新臺幣九百元，
    疏未依法裁處記違規點數一點，亦有未當。是本件異議雖無
    理由，惟原處分既有上揭不當，即應予撤銷，由本院另行裁
    決。爰將原處分撤銷，另依上揭規定，裁處諭知如主文第二
    項所示。
四、據上論結，應依道路交通事件處理辦法第19條規定（原「道
    路交通案件處理辦法」，已於99年10月26日修正發布，並自
    同年月28日施行，原法規名稱修正為「道路交通事件處理辦
    法」，該辦法原第20條規定，亦變更條次及修正「交通法庭
    」之條文用語為「法院」），裁定如主文。
中    華    民    國   100    年    1     月    13    日
                        交通法庭  法  官  彭  全  曄
以上正本證明與原本無異。
如不服本裁定應於送達後5日內向本院提出抗告狀。
                                  書記官  蘇  宥  維
中    華    民    國   100    年    1     月    13    日